臺灣士林地方法院民事判決
110年度訴字第99號
原      告  陳文璋  
            陳麒璋  
上二人共同
訴訟代理人  張麗淑律師
複  代理人  王培安律師
被      告  林建銘  

            林建宏  

            林建男  
            林建成  
            林妍君  

            林建村  

上六人共同
訴訟代理人  張慶林律師
上列當事人間債務人異議之訴事件，本院於中華民國110年11月1
8 日言詞辯論終結，判決如下：
    主  文
確認本院一○三年度訴字第五四二號確定判決主文第一項命原告
陳文璋、陳麒璋對林李鸝（為被告等之被繼承人）、被告林建銘
、林建宏、林建男、林建成、林妍君、林建村連帶給付之債權，
其中林李鸝、被告林建銘、林建宏、林建男、林建成、林妍君各
超過新臺幣肆萬伍佰肆拾貳元、被告林建村超過新臺幣陸萬捌佰
壹拾肆元部分不存在。
確認本院一○三年度訴字第五四二號確定判決主文第二項、第三
項命原告陳文璋、陳麒璋對林李鸝（為被告等之被繼承人）、被
告林建銘、林建宏、林建男、林建成、林妍君、林建村連帶給付
本息之債權請求權不存在。
原告其餘之訴駁回。
訴訟費用由被告等負擔二分之一，餘由原告等連帶負擔。 　　
    事實及理由
壹、程序事項
　  按訴狀送達後，原告不得將原訴變更或追加他訴，但請求之
    基礎事實同一者，不在此限，民事訴訟法第255條第1項第2
    款定有明文。經查，原告起訴時訴之聲明為：㈠確認被告依1
    03年度訴字第542號判決（下稱系爭判決）意旨所准鈞院109
    年度司執字第60533號強制執行事件（下稱系爭強制執行事
    件）執行金額，超過金額新臺幣（下同）11萬1,607元債權
    及利息之部分均不存在；㈡系爭強制執行事件對原告所為之
    執行程序應予撤銷；㈢訴訟費用由被告負擔（見本院卷第13
    頁）。嗣變更聲明為：㈠確認原告與被告間關於系爭判決主
    文第一項，原告自民國103年2月1日起至返還臺北市○○區○○
    段○○段000號地號土地如系爭判決附件臺北市士林地政事務
    所103年8月28日土地複丈成果圖（A）區塊所示範圍面積共5
    0.32平方公尺土地（下稱系爭土地）止，應按月連帶給付⒈
    林李鸝、被告林建銘、林建宏、林建男、林建成、林妍君每
    人各738元部分，每人超過1萬4,880元部分不存在；⒉應按月
    連帶給付被告林建村1,107元部分，超過2萬2,325元部分不
    存在；㈡確認原告與被告間關於系爭判決主文第二、三項（
    原告漏未記載第三項，然依其聲明內容，應包括第三項，附
    此敘明），原告應連帶給付林李鸝、被告林建銘、林建宏、
    林建男、林建成、林妍君每人各4萬3,182元、被告林建村6
    萬4,772元，及自103年2月25日起至清償日止，以年息百分
    之5計算之利息，本息均不存在；㈢系爭強制執行事件所為之
    強制執行程序應予撤銷；㈣訴訟費用由被告負擔（見本院卷
    第275頁）。核其變更部分（即變更前訴之聲明㈠及變更後訴
    之聲明㈠㈡），均係確認原告等依系爭判決對被告等應負相當
    於租金之不當得利金額，請求之基礎事實同一，合於上開規
    定，應予准許。
貳、實體事項
一、原告起訴主張：
　㈠兩造前因系爭土地上建物拆屋還地一事（即本院103年度訴字
    第542號拆屋還地事件，下稱系爭另案），經系爭判決認原
    告應將建物拆除並將系爭土地返還全體共有人，並連帶給付
    被告等及林李鸝（已於105年7月9日過世）相當於租金之不
    當得利。兩造前於104年11月16日簽訂協議書（下稱系爭協
    議書），協議由原告給付被告等及林李鸝70萬元，原告並同
    意撤回對系爭判決之上訴，系爭判決因原告撤回上訴確定。
　㈡原告於109年12月29日將系爭土地上建物拆除，並將系爭土地
    返還全體共有人。依系爭判決主文第一項，原告應連帶給付
    林李鸝、被告林建銘、林建宏、林建男、林建成、林妍君每
    人各6萬1,254元【計算式：738元×83月（103年2月1日至109
    年12月29日）＝61,254元】，共計36萬7,524元（計算式：61
    ,254元×6人＝367,524元）；原告應連帶給付被告林建村9萬1
    ,881元（計算式：1,107元×83月＝91,881元）。依系爭判決
    主文第二項，原告應連帶給付林李鸝、被告林建銘、林建宏
    、林建男、林建成、林妍君每人各4萬6,960元【計算式：43
    ,182元＋利息3,778元＝46,960元；利息計算式：43,182元×1.
    75年（103年2月25日至104年11月16日）×年息5％＝3,778元，
    元以下四捨五入）】，共計28萬1,760元【計算式：46,960
    元×6人＝281,760元】。依系爭判決主文第三項，原告應連帶
    給付被告林建村7萬440元【計算式：64,772＋利息（64,772
    元×1.75年×年息5％）＝70,440，元以下四捨五入】。原告對
    被告等債務總額為81萬1,605元（計算式：367,524＋91,881＋
    281,760＋70,440＝811,605元），扣除依系爭協議書所交付之
    70萬元，僅剩11萬1,605元未給付。依系爭判決及被告等、
    林李鸝持有系爭土地比例計算，林李鸝、被告林建銘、林建
    宏、林建男、林建成、林妍君每人各佔2/15，每人1萬4,880
    元，被告林建村佔3/15，為2萬2,325元。
　㈢兩造簽立系爭協議書係經合法授權，且原告業於104年11月16
    日交付70萬元給被告等之受託人林李鸝，此有證人張簡勵如
    、周念暉證詞可證，被告辯稱並未委託林李鸝簽立系爭協議
    書、並未授權林李鸝使用印鑑，亦未收受原告給付之70萬元
    等語，並未舉證以實其說。又縱被告未授權林李鸝，林李鸝
    應成立表見代理。被告另辯稱除林李鸝、林建村外，其餘被
    告均不知系爭判決訴訟事實等語，被告就此應負舉證責任，
    況參以該案送達證書由林建男親自簽收，其當知悉該案訴訟
    過程，且被告等執系爭判決為執行名義聲請系爭強制執行事
    件，其所辯與所為相互矛盾。況倘如被告所辯，被告等受領
    之70萬元亦構成不當得利，應返還原告（無論侵權行為或表
    見代理等法律關係，被告等均繼承林李鸝受領行為），原告
    得依法主張抵銷，且林李鸝、林建成盜用其他被告印章，構
    成偽造文書、使公務員登載不實等罪責。
　㈣原告等依系爭判決應給付被告等之金額僅剩11萬1,605元未給
    付，伊等已寄發11萬1,607元匯票作為給付系爭判決之餘額
    ，系爭土地已完成鑑價且經本院查封，故該強制執行程序仍
    有侵害伊等所有系爭土地之風險，請求撤銷該強制執行程序
    仍有實益。
　㈤爰依強制執行法第14條規定提起債務人異議之訴，請求確認
    被告等對原告等主張之債權，如訴之聲明第一項、第二項所
    示部分不存在，且將系爭強制執行事件對原告等所為之強制
    執行程序予以撤銷，並聲明如前揭變更後訴之聲明所載。
二、被告則辯稱：
　㈠系爭另案之起訴狀及委任狀上所用印章、系爭協議書上印章
    ，從頭到尾都不在被告等身上，系爭另案都是林李鸝處理，
    系爭另案只有被告林建村知道，其餘被告皆不知情。被告等
    否認原告等提出原證1至原證3（即系爭協議書、委託書、收
    據證明）形式上真正，被告等並不知悉104年11月16日之和
    解事宜，被告等從未同意與原告協議和解，更未委託林李鸝
    代表被告等與原告等協議和解，況原證1（即系爭協議書）
    、原證2（即委託書）所蓋之印鑑是否真正，亦無印鑑證明
    可佐，縱然印鑑為真(此為假設語氣，被告否認之)，被告等
    之印鑑均交由林李鸝保管，如有使用需求，亦須經被告等之
    同意授權，方可使用。然被告等並未授權林李鸝代表被告等
    與原告協商和解事宜，原證1、原證2所蓋印之印鑑，被告等
    並未授權林李鸝使用。又林李鸝持系爭委託書及被告等印鑑
    ，與原告等協議和解，被告等並未現身，依最高法院70年度
    台上字第657號裁判意旨，單持印章尚不足為表見之事實，
    而系爭委託書乃係林李鸝自行用印，亦不足顯示被告等有賦
    予權限之積極行為，且被告等並未在場參與和解事宜或有何
    作為可認已為代理人之授與，亦即被告等並無積極行為可徵
    之表見行為，自與「由自己之行為表示以代理權授與他人」
    不符。此外，被告等亦未收受原告給付之70萬元，更遑論原
    告等是否確實已將70萬元現金交付予林李鸝，原告等應舉證
    以實其說。
　㈡且參證人張簡勵如證稱和解當日原告等在國外，故係由訴外
    人陳輝鴻處理，然查遍原告等所提之證據，亦未見原告等授
    權陳輝鴻之委任授權書，究竟陳輝鴻有無權利代表原告等洽
    談和解，是否有權利於系爭協議書上代原告用印，被告等皆
    無法確認，是系爭協議書是否具和解效力，實存有疑義。
　㈢申言之，被告等於104年11月16日並未與原告協議計算至105
    年5月31日止相當於租金之不當得利金額，亦未同意原告等
    得延期至105年5月31日前拆除系爭土地上之建物。況原告等
    根本並未於105年5月31日前拆除上開建物，而係於系爭判決
    確定後，仍不斷拖延、置若罔聞，被告等於109年9月間提起
    系爭強制執行事件，原告方著手進行拆除作業，且經110年1
    月7日至現場鑑界確認，原告雖將建物拆除，然卻又將圍籬
    建在被告等之系爭土地上，經本院當場要求原告等將圍籬拆
    除，原告等卻置之不理，迄今系爭土地仍有部分遭原告等以
    圍籬占用，顯見原告等確實尚未將系爭土地完整返還予被告
    全體。
　㈣在原告等確實將系爭土地返還予被告等前，原告等自應依系
    爭判決，連帶負擔自103年2月1日起，至返還系爭土地止，
    按月計算相當於租金之不當得利，及其主文第二、三項之不
    當得利暨法定遲延利息。
　㈤並聲明：⒈原告之訴駁回；⒉訴訟費用由原告負擔。
三、得心證之理由：
　㈠被告等及林李鸝前對原告等提起系爭另案，經本院於104年8
    月7日以系爭判決認原告等應將坐落系爭土地上建物拆除，
    並將系爭土地返還全體共有人，原告等應連帶給付被告等及
    林李鸝相當於租金之不當得利；原告等於104年9月4日就系
    爭判決提起上訴，嗣於104年11月16日撤回上訴，系爭判決
    確定，被告等於109年9月29日以系爭判決為執行名義，向本
    院民事執行處對原告等聲請強制執行等情，有系爭判決在卷
    可按（見本院卷第32-38頁），並經本院調閱系爭另案、系
    爭強制執行事件案卷核閱無誤。
　㈡兩造簽訂系爭協議書，原告等已給付被告等70萬元。
　　原告等主張：兩造前簽訂系爭協議書，由原告等給付被告等
    及林李鸝70萬元，應自原告等對被告等債務總額中扣除等語
    。被告則辯稱：兩造未簽立系爭協議書，被告等未收受原告
    等給付之70萬元，遑論原告等是否確實已將70萬元現金交付
    予林李鸝等語。經查：
  ⒈原告等主張：伊等與被告等、林李鸝於104年11月16日簽立系
    爭協議書，並已依系爭協議書給付70萬元等語，業提出系爭
    協議書、委託書、收據證明為證（見本院卷第18-22頁），
    依該委託書，被告等授權林李鸝就系爭另案與原告等簽署相
    關協議書及收取相關協議款項，其上有被告等及林李鸝蓋章
    （見本院卷第20頁），而系爭協議書上有兩造、林李鸝蓋章
    及林李鸝簽名（見本院卷第18頁），且收據證明記載林李鸝
    收到原告等交付系爭協議書款項70萬元，林李鸝並於其上簽
    名蓋章(見本院卷第22頁)，據此，原告此部分主張，並非無
    稽。
  ⒉被告雖辯稱：系爭另案都是林李鸝處理，除被告林建村外，
    其餘被告皆不知情，否認系爭協議書、委託書、收據證明形
    式上真正，系爭另案起訴狀及委任狀上所用印章、系爭協議
    書上印章，從頭到尾都不在被告等身上，系爭協議書、委託
    書所蓋之印鑑是否真正容有疑義，縱印鑑為真，被告等之印
    鑑交由林李鸝保管，亦須經被告等之同意授權，方可使用，
    被告等並不知悉104年11月16日之和解事宜，從未同意與原
    告協議和解，更未委託林李鸝代表被告等與原告等協議，且
    原告方亦未見原告等授權陳輝鴻之委任授權書等語。然查：
　⑴被告等於109年9月29日以系爭判決為執行名義，向本院民事
    執行處對原告等聲請強制執行，業如前述，倘除被告林建村
    外，其餘被告就系爭另案均不知情，其餘被告當於知悉系爭
    另案後就系爭判決提出爭執，然被告等卻仍以系爭判決為執
    行名義，向本院民事執行處對原告等聲請強制執行，被告等
    辯稱除被告林建村外，其餘被告就系爭另案均不知情，已難
    認可採。況系爭另案103年3月7日試行調解通知書送達被告
    林建宏之地址，即為其在本件陳報之住所，有系爭另案送達
    證書、本件民事答辯狀在卷可按（見訴字第542號卷第25頁
    ，本院卷第158頁），且被告林建男、林建宏、林建銘、林
    妍君，於系爭另案本院案件詢問表有簽名表示意見，有本院
    案件答詢表附卷可稽（見訴字第542號卷第34頁），另被告
    林建成於109年8月22日具狀聲請系爭判決確定證明書，有民
    事聲請補發判決暨確定證明書狀在卷可證（見訴字第542號
    卷倒數第3頁，未編頁碼），據此，被告等應知悉系爭另案
    ，其等辯稱：系爭另案都是林李鸝處理，除被告林建村外，
    其餘被告皆不知情等語，難認屬實。
　⑵又被告等及林李鸝於系爭另案委由周念暉律師為訴訟代理人
    ，有民事委任狀存卷供參（見訴字第542號卷第56頁，林建
    男雖未於該委任狀蓋章，然被告於本案陳稱追認委任之意，
    見本院卷第272頁），證人周念暉於本件到庭證稱：伊有為
    陳麒璋等及林李鸝等進行調解，時間不記得，當時由事務所
    主要處理的老闆交辦伊處理，中間也會跟當事人聯絡，但當
    事人是誰伊忘記了，老闆跟當事人有溝通，伊等會確認當事
    人意思才會進行後面的工作，雙方都來就代表文件是雙方都
    同意，協議書是雙方同意才會簽名，簽訂該協議雙方之實質
    當事人依資料記載為準，系爭協議書乙方印章是由乙方代表
    人蓋的，是由乙方自行提出，林李鸝有到場，其他人伊忘記
    ，但也有乙方其他人到場，伊記得林李鸝是乙方的母親，大
    家都知道他的輩份，所以由他處理、代表，當時有取得他們
    個人資料，被告等授權林李鸝蓋章部分因為時間久遠不記得
    ，但是當時簽協議書時會確認等語（見本院卷第171-174頁
    ）。經核，證人周念暉為被告等及林李鸝於系爭另案之訴訟
    代理人，其於系爭另案曾確認並陳報被告等有調解意願，數
    次代表被告等進行調解，並陳述將指派可決定者來協商、被
    告等希望原告等依10％給付不當得利租金等語，有民事陳報
    狀、本院試行調解紀錄表附卷可佐（見訴字第542號卷第106
    頁、第111頁-第111頁背面、第113頁-第113頁背面、第115
    頁-第115頁背面），可見證人周念暉於系爭另案曾與被告等
    聯繫，對於被告等之調解意願、調解條件有相當之瞭解，則
    其於系爭另案第一審判決（即系爭判決）、原告等提起上訴
    後，協助被告等與原告協議，其證稱會與當事人聯絡、會確
    認當事人的意思再進行後面的工作等語，應非無稽；況被告
    等於系爭另案陳稱：由林李鸝代表被告全體，以存證信函通
    知原告等拆屋還地及賠償損害等語，有民事起訴狀在卷可按
    （見訴字第542號卷第6頁），可見被告等就系爭另案與原告
    間之爭議曾委由林李鸝代表處理（被告等知悉系爭另案，業
    經本院認定如前，附此敘明）；此外，證人周念暉於本件作
    證時，證稱其不記得本件協議時間、與被告等何人聯繫、協
    議時被告等何人到場（見本院卷第171-173頁），並無維護
    兩造任何一方之情形，其所言應可採憑。則
　　證人周念暉證稱林李鸝為被告等之母親，故由其代表，且簽
    立系爭協議書時，會確認被告等是否授權林李鸝蓋章，簽立
    系爭協議書當日，除林李鸝外，被告等有人到場等語，應可
    採信。而依其所述，當日係由林李鸝代表被告等簽訂系爭協
    議書，且被告等人有人到場，並無表示反對，則被告等應有
    授權林李鸝簽立系爭協議書。被告辯稱：否認系爭協議書、
    委託書、收據證明形式上真正，被告等未同意與原告等協議
    ，未委託林李鸝代表被告等與原告協議，不知悉該協議事宜
    等語，應非可採。
　⑶至被告辯稱：原告方亦未見原告等授權陳輝鴻之委任授權書
    等語。然原告等於本件提出系爭協議書為證（見本院卷第18
    頁），並不爭執其等委由陳輝鴻簽立系爭協議書，被告等此
    部分辯解，已無從據以為對其有利之認定。況證人張簡勵如
    到庭證稱：104年11月16日，伊有陪同原告陳麒璋之子陳輝
    鴻前往十方法律事務所，系爭協議書有經過雙方律師及當事
    人同意才簽署，我方實際處理的當事人是原告之子陳輝鴻，
    原告當時都是委託陳輝鴻來協商，伊清楚原告與陳輝鴻間的
    委任關係，當天協議書的印章甲方是陳輝鴻蓋的等語（見本
    院卷第167、169頁），益見原告等確有委由陳輝鴻與被告等
    協議，被告此部分辯解，無從採憑。
  ⒊被告又辯稱：被告等未收受原告給付之70萬元，更遑論原告
    等是否確實已將70萬元現金交付予林李鸝等語。經查，林李
    鸝收受原告等依系爭協議書交付之70萬元，業據原告提出收
    據證明為證（見本院卷第22頁），參以證人張簡勵如到庭證
    稱：原告當天是委託陳輝鴻來協商，陳輝鴻當日有依照系爭
    協議書內容給付70萬元，給付方式是現金當天交付對造受委
    託人，受委託人名稱不記得，就周念暉律師所述，受委託人
    應該是被告母親，其代表全體被告收受70萬元，有提出授權
    書，有當場簽收等語（見本院卷第167-168頁）；證人周念
    暉到庭證稱：就陳輝鴻有無依照協議書內容給付70萬元、給
    付方式、由何人收受，相關文件伊沒有保存，時間也久遠，
    相關細節內容依照文件所載，現金如何給付都照協議書內容
    去履行，照協議書給付才會簽收據，乙方代表有收到款項等
    語（見本院卷第172、174頁），林李鸝當天應有收受原告等
    依系爭協議書交付之70萬元，被告等辯稱：伊等未收受原告
    給付之70萬元，更遑論原告等是否確實已將70萬元現金交付
    予林李鸝等語，難認可採。
　㈢原告等業於109年12月29日拆除系爭土地上建物。
　　原告等主張：原告於109年12月29日將系爭土地上建物拆除
    ，並將系爭土地返還全體共有人等語。被告等雖不否認其提
    起系爭強制執行事件後，原告業已將建物拆除，然辯稱：迄
    今系爭土地仍有部分遭原告等以圍籬占用，顯見原告等確實
    尚未將系爭土地完整返還予被告全體等語。經查，原告等於
    110年1月5日在系爭強制執行事件陳報其等業於109年12月29
    日拆除系爭土地上建物，並提出照片為證，有民事陳報狀、
    現場照片附卷可稽（見系爭強制執行事件案卷，未編頁碼）
    ，且本院司法事務官業已指示地政人員確認系爭土地上建物
    均已拆除完畢，被告等所指圍籬非系爭強制執行事件執行範
    圍等情，有執行筆錄在卷可按（見系爭強制執行事件案卷執
    行筆錄，未編頁碼），被告等辯稱：系爭土地仍有部分遭原
    告等以圍籬占用等語，亦非可採。
　㈣原告等依系爭判決主文第一項應連帶給付林李鸝（被告等為
    其繼承人）、被告林建銘、林建宏、林建男、林建成、林妍
    君每人各4萬542元；應連帶給付被告林建村6萬814元。原告
    等業已清償系爭判決主文第二項、第三項部分。
　　原告等主張：原告對被告等債務總額為81萬1,605元，扣除
    依系爭協議書所交付之70萬元，僅剩11萬1,605元未給付，
    依系爭判決及被告等、林李鸝持有系爭土地比例計算，林李
    鸝、被告林建銘、林建宏、林建男、林建成、林妍君每人各
    佔2/15，每人1萬4,880元，被告林建村佔3/15，為2萬2,325
    元等語。被告則辯稱：在原告等確實將系爭土地返還予被告
    等前，原告等應依系爭判決給付被告相當於租金之不當得利
    暨法定遲延利息等語。經查，依系爭判決，就相當於租金之
    不當得利部分，原告等應自103年2月1日起至返還系爭土地
    止，按月連帶給付林李鸝、被告林建銘、林建宏、林建男、
    林建成、林妍君各738元、被告林建村1,107元，另就往前追
    溯5年不當得利金額，原告等應連帶給付林李鸝、被告林建
    銘、林建宏、林建男、林建成、林妍君各4萬3,182元、被告
    林建村6萬4,772元，及自103年2月25日起至清償日止，以年
    息百分之5計算之利息，此有系爭判決在卷可按（見本院卷
    第32-38頁）。而原告等與林李鸝、被告等於系爭判決（104
    年8月7日）後之104年11月16日簽立系爭協議書，業如前述
    ，依系爭協議書內容：「茲就臺灣士林地方法院103年度訴
    字第542號民事判決（以下簡稱系爭判決）案件等事項，雙
    方協議條件如下：一、甲方同意支付乙方全體計新臺幣柒拾
    萬元整，作為支付系爭判決所涉土地（即臺北市士林地政事
    務所民國103年8月28日土地複丈成果圖（A）區塊），至民
    國105年5月31日止相當於租金之不當得利金額，甲方於本協
    議書簽署成立日時如數給付現金與乙方，並經乙方點收無訛
    。二、乙方同意甲方延至民國105年5月31日前拆除系爭房屋
    （即臺北市士林地政事務所民國103年8月28日土地複丈成果
    圖（A）區塊），拆除費用由甲方自行負擔。三、甲方同意
    撤回本件即臺灣高等地方法院104年度上字第1291號案件之
    上訴。…」（見本院卷第18頁），可見原告等與被告等、林
    李鸝業已協議，由原告等給付70萬元予林李鸝、被告等，用
    以清償其等依系爭判決應給付至105年5月31日相當於租金之
    不當得利金額。而原告等依系爭判決主文第二項、第三項應
    給付林李鸝、被告等之金額為系爭判決前（亦即105年5月31
    日前）之不當得利金額（見本院卷第37、40頁），自為原告
    等與被告等、林李鸝協議以70萬元清償之範圍，故該部分之
    金額，應已清償。又系爭判決第一項部分，原告等與被告等
    、林李鸝既已協議上開70萬元清償原告等依系爭判決應給付
    至105年5月31日相當於租金之不當得利金額，而原告等未依
    系爭協議書於105年5月31日拆除系爭土地上建物，則原告等
    應給付之金額，應由105年6月1日起算，被告等得依系爭判
    決主文第一項請求原告等給付不當得利金額之期間應自105
    年6月1日起至109年12月29日止（即原告等拆除系爭土地上
    建物之日）。據此，依系爭判決主文第一項，原告等應連帶
    給付林李鸝、被告林建銘、林建宏、林建男、林建成、林妍
    君每人各4萬542元【計算式：738元×（54＋29/31）（105年6
    月1日至109年12月29日，54月又29日）＝40,542元，小數點
    以下四捨五入】。原告等應連帶給付被告林建村6萬814元【
    計算式：1,107元×（54＋29/31）＝60,814元，小數點以下四
    捨五入】。
　㈤原告等主張撤銷系爭強制執行事件強制執行程序，為無理由
    。
　　原告等主張：伊等依系爭判決應給付被告等之金額僅剩11萬
    1,605元未給付，伊等已寄發11萬1,607元匯票作為給付系爭
    判決之餘額，系爭土地已完成鑑價且經本院查封，故該強制
    執行程序仍有侵害伊等所有系爭土地之風險，請求撤銷該強
    制執行程序等語。然查，原告等應連帶給付林李鸝（被告等
    為其繼承人）、被告林建銘、林建宏、林建男、林建成、林
    妍君每人各4萬542元；原告應連帶給付被告林建村6萬814元
    ，業經本院認定如前，原告等主張其等應給付被告等之金額
    僅剩11萬1,605元未給付等語，並非事實，其等主張已寄發1
    1萬1,607元匯票作為給付系爭判決之餘額，請求撤銷系爭強
    制執行事件之強制執行程序，難認可採。
五、綜上，原告依強制執行法第14條規定請求確認系爭判決主文
    第一項命原告等對林李鸝（為被告等之被繼承人）及被告等
    給付之債權，林李鸝、被告林建銘、林建宏、林建男、林建
    成、林妍君每人超過4萬542元、被告林建村超過6萬814元部
    分不存在；系爭判決主文第二項、第三項命原告等對林李鸝
    （為被告等之被繼承人）及被告等給付之債權不存在，為有
    理由，應予准許；逾此範圍之請求，則無理由，應予駁回。
    另原告請求系爭強制執行事件所為之強制執行程序應予撤銷
    ，亦無理由，應予駁回。
六、本件事證已臻明確，兩造所為其他主張陳述並所提證據，經
    審酌後，認均與本件之結論無礙，爰不一一詳予論述，附此
    敘明。
七、據上論結，原告之訴為一部有理由，一部無理由，依民事訴
    訟法第79條、第85條，判決如主文。　
中　　華　　民　　國　　110 　年　　12　　月　　16　　日
                  民事第一庭  法  官  林宜靜
以上正本係照原本作成。
如對本判決上訴，應於判決送達後20日內向本院提出上訴狀，若
委任律師提起上訴者，應一併繳納上訴審裁判費，否則本院得不
命補正逕行駁回上訴。
中　　華　　民　　國　　110 　年　　12　　月　　16　　日
                              書記官  廖引鳳